臺灣花蓮地方法院交通事件裁定　　　　100年度交聲字第246號
原處分機關　交通部公路總局臺北區監理所花蓮監理站玉里分站
異　議　人
即受處分人　溫秀玉
上列異議人即受處分人因違反道路交通管理處罰條例案件，不服
交通部公路總局臺北區監理所花蓮監理站玉里分站民國100年8月
17日，以花監玉裁字第裁45-P00000000號所為之處分，聲明異議
，本院裁定如下：
    主      文
異議駁回。
    理      由
一、原處分意旨略以：異議人即受處分人溫秀玉於民國100年5月
    21日上午9時40分許，駕駛車牌號碼9700-ZQ號自用小貨車，
    行經省道臺九線公路 284.7公里三民段時，有行車速度，超
    過規定之最高時速40公里以上，未滿60公里之違規行為，原
    處分機關依道路交通管理處罰條例第40條及第63條第 1項之
    規定，裁處異議人罰鍰新臺幣（下同 ）2,000元並記違規點
    數1點。
二、異議人聲明異議意旨略以：異議人駕駛上開自用小貨車於上
    開時間行經上開地點時，因車上載有活體豬隻，車速無法過
    快，且同時有2、3部自小客車連續自路肩超車，恐有誤植之
    嫌，又舉發違反道路交通管理事件通知單上所記載之違規時
    間與照片不符云云。
三、按汽車駕駛人，行車速度，超過規定之最高時速，或低於規
    定之最低時速，除有第43條第1項第 2款情形外，處1,200元
    以上 2,400元以下罰鍰；汽車駕駛人有下列各款所列條款之
    一者，除依原條款處罰鍰外，並予記點：一、有第40條情形
    者，記違規點數1點，道路交通管理處罰條例第40條及第 63
    條第1項第1款分別定有明文。
四、經查，異議人於上開時間駕駛車牌號碼 9700-ZQ號自用小貨
    車行經上開地點之事實，為異議人所不否認。異議人雖以上
    詞置辯，然：
（一）異議人於上開時間駕駛車牌號碼 9700-ZQ號自用小貨車行
      經上開地點，經以雷達測速儀測得其時速為 118公里，該
      路段行車速限為60公里，超速58公里，為警照相逕行舉發
      之違規事實，有超速舉發採證照片1張、花蓮縣警察局100
      年7月27日玉警交字第 1000009149號函、舉發違反道路交
      通管理事件通知單各 1份在卷可憑，堪信為真實；況本件
      舉發機關花蓮縣警察局玉里分局警員採證使用之雷達測速
      儀規格為 24.05GHz (K-Band照相式)，係經由經濟部標準
      檢驗局檢測合格之科學器材，檢定日期為99年9月2日，有
      效期限至100年9月30日，檢定合格單號碼：JOGA0000000A
      號，於舉發異議人超速違規時，仍在有效期間內，有花蓮
      縣警察局玉里分局 100年9月7日玉警交字第1000010975號
      函檢附經濟部標準檢驗局雷達測速儀檢定合格證書 1紙在
      卷可稽，是該雷達測速儀器確係合法器材，並經檢驗合格
      無訛。且該雷達測速儀舉發之採證照片內已詳列違規日期
      ： 100年5月21日、時間上午：9時40分23秒、地點：臺九
      線284.7公里三民段北上、行車速度：118Km/h、方向：車
      尾及該路段行車速限：60Km/h之數據，而該照片之中間正
      為車牌號碼 9700-ZQ號自用小貨車之車尾；又該雷達測速
      儀器設置地點位於臺九線 284.7公里處三民路北上車道，
      警方設定之測速之方向為車尾（遠離車），對向來車（接
      近車）是不會有感應的，雷達測速有一定的感應距離，採
      證照片中於異議人車輛後方雖有一輛自用小客車，然因尚
      未進入感應距離內，雷達測速儀無法測得其車速，又該雷
      達測涑儀最高可測得 170Km/h，如有其他車輛在路肩超車
      ，會同時照到該超速車輛及異議人之車輛，如有 2臺車輛
      同方向並行，造成無法判讀時，則警方不會舉發，因異議
      人駕駛車輛超速明確，所以才開單舉發等情，業據證人陳
      建元於本院調查時結證在卷，並有採證照片、花蓮縣警察
      局玉里分局 100年7月27日玉警交字第1000009149號函各1
      份在卷足參，故測速結果並無偵測至其他車輛之可能。異
      議人雖以當時載運活體豬隻，辯稱其無法高速行駛，然上
      開路段道路筆直，車輛少，縱高速行駛亦相當平穩，且載
      運活體豬隻與異議人是否超速行駛並無必然關係，尚難以
      此證明該車未有超速之事實，異議人之違規事證明確。
（二）舉發單上之違規時間記載為100年5月21日19時40分，雖與
      採證照片上所載之違規時間 100年5月21日9時40分不符，
      然業據花蓮縣警察局玉里分局函覆舉發單上之違規時間係
      誤植，有上開花蓮縣警察局玉里分局100年7月27日玉警交
      字第1000009149號函 1份在卷足參，且裁決書上所載明之
      違規時間亦為 100年5月21日9時40分與採證照片中所載明
      之違規時間相同，裁決書內所載明之違規時間既無違誤，
      舉發單上之違規時間雖有誤載，亦無足影響原處分機關裁
      決內容之正確性，附予敘明。
五、綜上所述，異議人既有上開違規情事，原處分機關依道路交
    通管理處罰條例第40條及第63條第 1項之規定，對異議人裁
    處罰鍰2,000元，並記違規點數1點，並無違誤，本件異議為
    無理由，應予駁回。
據上論斷，應依道路交通事件處理辦法第18條，裁定如主文。
中    華    民    國   100    年    11    月     2    日
                  交通法庭    法  官  湯國杰
上列正本證明與原本無異。
如對本裁定不服，應於送達後5日內，向本院提出抗告狀（應抄
附繕本）。
中    華    民    國   100    年    11    月    3     日
                              書記官